【裁判字號】    95,訴,1655
【裁判日期】    950616
【裁判案由】    毒品危害防制條例
【裁判全文】
臺灣高雄地方法院刑事判決              95年度訴字第1655號
公  訴  人  臺灣高雄地方法院檢察署檢察官
被      告  乙○○
上列被告因毒品危害防制條例案件，經檢察官提起公訴（95年度
毒偵字第2578號），本院合議庭裁定由受命法官獨任進行簡式審
判程序，判決如下：
    主  文
乙○○連續施用第一級毒品，處有期徒刑捌月；扣案之海洛因壹
包（淨重零點零肆公克，另含殘留海洛因粉末難以完全析離之空
包裝袋壹個），沒收銷燬之。
    事  實
一、乙○○前於民國93年間因施用毒品案件，經本院以93年度毒
    聲字第2724號裁定送觀察、勒戒後，認有繼續施用之傾向，
    經本院以94年度毒聲字第733 號裁定令入戒治處所施以強制
    戒治，於強制戒治已滿6 月後，經評定認無繼續強制戒治之
    必要，於94年11月4 日強制戒治執行完畢釋放，該部分施用
    毒品犯行則經臺灣高雄地方法院檢察署檢察官以94年度戒毒
    偵字第616 號為不起訴處分確定。詎猶未戒除毒癮，於前揭
    觀察、勒戒及強制戒治執行完畢釋放後5 年內，復基於施用
    第一級毒品海洛因之概括犯意，自95年2 月20日某時起至同
    年月26日21時許止，在高雄縣美濃鎮○○街65號住處內，以
    將海洛因摻入香煙內點燃吸食之方式，連續施用第一級毒品
    海洛因4 次。嗣於95年2 月27日8 時許50分許，於上揭住處
    前為警查獲持有第一級毒品海洛因1 小包（淨重0.04公克，
    空包裝重0.17公克），而悉上情。
二、案經高雄縣政府警察局旗山分局報告臺灣高雄地方法院檢察
    署檢察官偵查起訴。
    理  由
一、本件被告乙○○所犯係死刑、無期徒刑、最輕本刑為3 年以
    上有期徒刑以外之罪，其於準備程序中就被訴事實為有罪之
    陳述，經法官告知簡式審判程序之旨，並聽取公訴人、被告
    之意見後，本院合議庭認為適宜而裁定由受命法官獨任進行
    簡式審判程序，先予敘明。
二、上揭事實，業據被告於本院審理時坦承不諱，並有扣案物照
    片2 張在卷可憑，且扣案疑似海洛因之白色粉末1 包，經送
    法務部調查局鑑定結果，確含第一級毒品海洛因成分（淨重
    0.04公克，空包裝重0.17公克），有該局調科壹字第220022
    948 號鑑定通知書1 紙附卷可稽，又被告為警查獲所採集之
    尿液，經送台灣檢驗科技股份有限公司先以酵素免疫分析法
    初步檢驗，復以氣相層析質譜儀法確認檢驗之結果，均呈現
    海洛因代謝物嗎啡陽性反應等情，亦有尿液代碼與真實姓名
    對照表及該公司95年3 月13日編號KＺ0000000000 00 號濫用
    藥物尿液檢驗報告各1 份在卷可稽，足見被告上開自白，核
    與事實相符。從而，本案事證明確，被告犯行，堪予認定。
三、按海洛因係毒品危害防制條例第2 條第2 項所定之第一級毒
    品，不得持有及施用。次按犯毒品危害防制條例第10條第1
    項施用第一級毒品之罪者，檢察官應聲請法院裁定令被告入
    勒戒處所觀察、勒戒；經觀察、勒戒後，認無繼續施用毒品
    傾向者，檢察官應為不起訴處分，如有繼續施用毒品傾向者
    ，檢察官應聲請法院裁定令入戒治處所強制戒治；觀察、勒
    戒或強制戒治執行完畢釋放後，5 年內再犯第10條之罪，檢
    察官應依法追訴，此觀諸毒品危害防制條例第20條第1 項、
    第2 項、第23條第2 項前段規定自明。查被告曾於93年間因
    施用毒品案件，經本院以93年度毒聲字第2724號裁定送觀察
    、勒戒後，認有繼續施用之傾向，經本院以94年度毒聲字第
    733 號裁定令入戒治處所施以強制戒治，於強制戒治已滿6
    月後，經評定認無繼續強制戒治之必要，於94年11月4 日強
    制戒治執行完畢釋放，此有卷附臺灣高等法院被告前案紀錄
    表、臺灣高雄地方法院檢察署刑案資料查註紀錄表、全國施
    用毒品案件紀錄表各1 份在卷可佐，足徵被告確於前開觀察
    、勒戒及強制戒治執行完畢釋放後，5 年內再犯本件毒品危
    害防制條例第10條第1 項之施用第一級毒品罪，揆諸前揭法
    條意旨，自應依法論科。
四、是核被告所為，係犯毒品危害防制條例第10條第1 項之施用
    第一級毒品罪。其為施用而持有海洛因之低度行為，應為施
    用之高度行為所吸收，不另論罪。被告先後多次施用海洛因
    之犯行，時間緊接，方法相同，觸犯構成要件相同之罪名，
    顯係基於概括之犯意反覆為之，應依連續犯之規定論以一罪
    ，並加重其刑。爰審酌被告因施用毒品案件，前經施以觀察
    、勒戒及強制戒治後，仍再犯本件犯行，足見其惡習已深，
    戒絕毒癮之意志不堅，未能體悟施用毒品對自己、家人造成
    之傷害及社會之負擔，自屬可議，惟念及其犯後坦承犯行，
    尚有悔意，復參以施用毒品本質上係屬戕害自身健康之行為
    ，尚未直接危害他人，反社會性之程度應屬較低等一切情狀
    ，量處如主文所示之刑，以示懲儆。末查，扣案之海洛因1
    包（淨重0.04公克，空包裝重0.17公克），係毒品危害防制
    條例第2 條第2 項之第一級毒品，不問屬於犯人與否，應依
    毒品危害防制條例第18條第1 項前段之規定，宣告沒收銷燬
    之；而上開裝有海洛因之包裝袋1 個，因殘留海洛因粉末，
    難以完全析離，亦應一併依上開規定，併予宣告沒收銷燬之
    。
據上論斷，應依刑事訴訟法第273 條之1 第1 項、第299 條第1
項前段，毒品危害防制條例第10條第1 項、第18條第1 項前段，
，刑法第11條、第56條，判決如主文。
本案經檢察官甲○○到庭執行職務。
中    華    民    國    95    年    6     月    16    日
                  刑事第十二庭  法  官  林書慧
以上正本證明與原本無異。
如不服本判決，應於判決送達後10日內，向本院提出上訴狀。
中    華    民    國    95    年    6     月    19    日
                                書記官  鍾錦祥
毒品危害防制條例第10條第1 項
施用第一級毒品者，處6 月以上5 年以下有期徒刑。


司法院資訊處製作；財團法人民間司法改革基金會備份。
